【裁判字號】    90,上訴,860
【裁判日期】    900726
【裁判案由】    違反著作權法
【裁判全文】
臺灣高等法院臺南分院刑事判決                      九十年度上訴字第八六號
    上  訴  人
    即  被  告  甲○○
    選任辯護人  鄭銘仁
右上訴人因違反著作權法案件，不服臺灣臺南地方法院九十年度訴字第一四五號中華
民國九十年四月三十日第一審判決（起訴案號：臺灣臺南地方法院檢察署八十九年度
偵字第一六二八號），提起上訴，本院判決如左：
    主    文
原判決撤銷。
甲○○以犯明知係侵害電腦程式著作權之重製物而仍作為直接營利之使用，而侵害他
人之著作權之罪為常業，處有期徒刑壹年貳月。緩刑貳年。
扣案之電腦壹拾捌台 (含主機、鍵盤、顯示器、灌錄重製之「石器時代」電腦遊戲軟
體)均沒收。
    事    實
一、甲○○係台南縣新營市○○路七十三號「極速快感網際網路」店之負責人，明知
    其於店內電腦中所灌錄重製之「石器時代」電腦遊戲軟體，係華義國際股份有限
    公司（下簡稱華義公司）具有電腦著作財產權之應用程式，不得作為直接營利之
    使用，竟意圖營利，自民國八十九年八月間起，至同年十一月十七日止，連續在
    上址擺設內含該軟體之電腦十八台，供不特定之顧客以每小時付款新台幣（下同
    ）三十元遊戲營利，作為其生活之資，以此方式侵害華義公司之著作權。嗣於同
    年十一月十七日十四時五十五分許，為警持搜索票當場查獲，並扣得電腦十八台
    （含主機、鍵盤、顯示器、灌錄重製之「石器時代」電腦遊戲軟體）。
二、案經華義公司訴由台南縣警察局移送台灣台南地方法院檢察署檢察官偵查起訴。
    理    由
一、上訴人即被告甲○○對於右揭事實坦承不諱，核與告訴人在偵查中指訴情節相符
    ，復有照片四張、搜索扣押證明筆錄等件在卷，及電腦十八台 (含主機、鍵盤、
    顯示器、灌錄重製之「石器時代」電腦遊戲軟體)扣案可資佐證，而上開電腦程
    式著作財產權係屬告訴人公司所有等情，亦有告訴人檢具相關資料在卷可參，事
    證明確，被告之犯行，可以認定。
二、被告明知其於店內電腦中所灌錄重製之「石器時代」電腦遊戲軟體，係華義公司
    具有電腦著作財產權之應用程式，不得作為直接營利之使用，竟意圖營利，連續
    在其店擺設內含該軟體之電腦十八台，供不特定之顧客付款遊戲營利三個多月之
    久，被告有以此營業收入作為其生活之資甚明，核被告所為，係犯著作權法第九
    十四條之以犯同法第九十三條第三款、第八十七條第五款之罪為常業罪。
三、原審予被告論科，固非無見，惟查被告在其所有十八台電腦之每一台內灌錄重製
    之「石器時代」電腦遊戲軟體，連同主機、鍵盤、顯示器構成一整部電腦，提供
    顧客付款遊戲，以為營利，足見該十八台電腦係被告供所有供犯罪所用之物，原
    判決宣告沒收該十八台電腦（含主機、鍵盤、顯示器），而未將電腦內灌錄重製
    之「石器時代」電腦遊戲軟體包含在沒收之列，尚有未洽；原判決理由欄未說明
    被告係常業犯之理由，亦有未洽。被告上訴意旨以其已與告訴人成立民事上和解
    ，賠償告訴人新台幣二十萬元，請求從輕量刑為由，指摘原判決不當。惟被告犯
    罪後，已與告訴人和解，態度良好乙節，原判決科刑時已審酌在內，是被告上訴
    理由並不可採，但原判決既上開有可議之處，即無可維持，應由本院撤銷原判決
    改判。因此審酌被告之品性，及其犯罪之動機、目的、手段、所生危害及犯罪後
    坦白認過，且已與告訴人和解，已據告訴人供明在卷等一切情狀，量處如主文第
    二項所示之刑。又查被告未曾受有期徒刑以上刑之宣告，有臺灣高等法院被告全
    國前案紀錄表在卷可稽，經此偵審程序及科刑之教訓後，應無再犯之虞，本院認
    其所受宣告之徒刑，以暫不執行為適當，併宣告緩刑二年，以勵自新。扣案之電
    腦十八台（含主機、鍵盤、顯示器、灌錄重製之「石器時代」電腦遊戲軟體），
    係被告所有供犯罪所用，併依法宣告沒收。
據上論結，應依刑事訴訟法第三百六十九條第一項前段、第三百六十四條、第二百九
十九條第一項前段著作權法第九十四條、第九十三條第三款、第八十七條第五款，刑
法第十一條前段、第七十四條第一款、第三十八條第一項第二款，判決如主文。
本案經檢察官劉榮堂到庭執行職務。
中      華      民      國    九十      年      七      月    二十六    日
                                     臺灣高等法院臺南分院刑事第一庭
                                         審判長法官
                                               法官
                                               法官
（得上訴）
附錄本案論罪科刑適用之法條：
著作權法第八十七條第五款：
有下列情形之一者，除本法另有規定外，視為侵害著作權或製版權︰
五、明知係侵害電腦程式著作財產權之重製物而仍作為直接營利之使用者。
著作權法第九十三條第三款：
有下列情形之一者，處二年以下有期徒刑，得併科新台幣十萬元以下罰金︰
三、以第八十七條各款方法之一侵害他人之著作權者。
著作權法第九十四條：
以犯第九十一條、第九十二條或第九十三條之罪為常業者，處一年以上七年以下有期
徒刑，得併科新台幣四十五萬元以下罰金。


司法院資訊處製作；財團法人民間司法改革基金會備份。
